臺灣臺南地方法院刑事判決　　　　　　　 94年度訴字第942號
公　訴　人　臺灣臺南地方法院檢察署檢察官
被　　　告　甲○○
上列被告因違反毒品危害防制條例案件，經檢察官提起公訴（九
十四年度營毒偵字第二五九號），被告就犯罪事實為有罪之陳述
，本院裁定進行簡式審判程序，判決如下：
    主  文
甲○○連續施用第一級毒品，處有期徒刑拾月，扣案袋子壹只（
含袋毛重零點肆公克）內含之第一級毒品海洛因，沒收銷燬之；
扣案第一級毒品海洛因外包裝袋壹只、注射針筒貳支及橡皮管貳
條，均沒收之。又連續施用第二級毒品，處有期徒刑陸月，扣案
袋子貳只（含袋毛重分別為參點伍公克及壹點伍公克）內含之第
二級毒品安非他命，沒收銷燬之；扣案第二級毒品安非他命外包
裝袋貳只，均沒收之。應執行有期徒刑壹年貳月，扣案袋子壹只
（含袋毛重零點肆公克）內含之第一級毒品海洛因及袋子貳只（
含袋毛重分別為參點伍公克及壹點伍公克）內含之第二級毒品安
非他命，均沒收銷燬之；扣案第一級毒品海洛因外包裝袋壹只、
扣案第二級毒品安非他命外包裝貳只、注射針筒貳支及橡皮管貳
條，均沒收之。
　　事  實
一、甲○○前於民國九十二年間，因施用第二級毒品安非他命，
    於九十四年四月十二日，經臺灣桃園地方法院以九十三年度
    桃簡字第一八七三號判處有期徒刑四月確定（尚未執行）。
    又其前於九十年間，因施用第二級毒品安非他命案件，經臺
    灣臺北地方法院以九十年度毒聲字第一一三二號裁定送觀察
    、勒戒後，認無繼續施用毒品之傾向，於九十年十一月二十
    八日執行完畢釋放出所，而於九十年十一月三十日由臺灣臺
    北地方法院檢察署檢察官以九十年度毒偵緝字第二九七號為
    不起訴處分確定。詎其仍未戒除毒癮，明知海洛因及安非他
    命係毒品危害防制條例所明定之第一、二級毒品，不得持有
    及施用，竟分別基於施用第一級毒品海洛因及第二級毒品安
    非他命之概括犯意，於九十年十一月二十八日觀察勒戒執行
    完畢釋放後之五年內，自九十四年四月十二日後中旬之某日
    起至同年六月十九日下午四時許止，以將海洛因摻入注射針
    筒注射之方式，在臺南縣鹽水鎮義稠里普照宮停車場等處所
    ，連續施用第一級毒品海洛因多次；又自九十四年四月十二
    日後之中旬某日起至同年六月二十日中午十二時許止，以將
　　安非他命置於玻璃球吸食器以火燒烤吸食煙霧之方式，在前
  　揭處所，連續施用第二級毒品安非他命多次。嗣為警於九十
　　四年六月二十日（起訴書誤載為六月二十四日）晚上七時二
  　十分許，在臺南縣鹽水鎮普照宮公廁內緝獲，並當場於甲○
　　○所揹之背包內查獲甲○○所有含袋毛重０．四公克之第一
  　級毒品海洛因一只、含袋毛重分別為三．五公克及一．五公
　　克之第二級毒品安非他命二只，以及甲○○所有供施用第一
  　級毒品海洛因所用之注射針筒二支及橡皮管二條，嗣於同日
    晚上九時五分許，經警取得其同意後採尿送驗，呈嗎啡及安
    非他命陽性反應，而獲知上情。
二、案經臺南縣警察局白河分局報告臺灣臺南地方法院檢察署檢
    察官偵查起訴。
    理  由
一、上揭犯罪事實，業據被告甲○○於警詢、偵查及本院審理時
    坦承不諱，且被告經警於九十四年六月二十日晚上九時五分
    許採尿（尿液檢體編號為０６５號）送長榮大學毒物研究中
　　心以酵素免疫分析法（ＥＩＡ）篩檢及氣相層析質譜儀（Ｇ
    Ｃ／ＭＳ）確認結果，呈嗎啡及安非他命陽性反應，有臺南
    縣警察局白河分局偵辦毒品危害防制條例案採尿送驗編號名
    冊及長榮大學毒物研究中心九十四年七月十四日濫用藥物確
    認報告書各一紙在卷（詳本院卷第三六頁、第三五頁）可稽
　　。按海洛因係由嗎啡經化學合成而製得，經注射進入人體後
  　，因代謝而分解又生成嗎啡，因此施打海洛因後，由尿液檢
    驗結果仍為嗎啡反應。是以，被告自白施用海洛因，而採尿
  　化驗之結果呈現嗎啡陽性反應，核屬科學上合理之現象。又
    警方於九十四年六月二十日晚上七時二十分許緝獲被告時，
    於被告身上所揹之背包查獲疑似海洛因之粉末一只含袋毛重
    ０．四公克、疑似安非他命之結晶體二只含袋毛重分別為三
    ．五公克及一．五公克，經警方以聯勤二０四廠製造之煙毒
    檢驗包試劑初步檢驗結果，分別呈海洛因及安非他命反應，
    足認該疑似海洛因之粉末及疑似安非他命之結晶體確屬第一
    級毒品海洛因及第二級毒品安非他命無訛，有臺南縣警察局
    白河分局查獲涉嫌毒品危害條例毒品初步檢驗單二紙、臺南
    縣警察局白河分局扣押書一紙及扣案證物照片三幀存卷（詳
    警卷第九頁至第十頁、第六頁至第八頁）可參。此外，並有
    被告所有供其施用第一級毒品海洛因所用之注射針筒二支及
    橡皮管二條扣案可資佐證。綜合上開事證互核相符，被
　　告施用第一級毒品海洛因及第二級毒品安非他命之犯行至為
  　明灼。此外，被告前於九十年間，因施用第二級毒品安非他
    命案件，經臺灣臺北地方法院以九十年度毒聲字第一一三二
    號裁定送觀察、勒戒後，認無繼續施用毒品之傾向，於九十
    年十一月二十八日執行完畢釋放出所，而於九十年十一月三
    十日由臺灣臺北地方法院檢察署檢察官以九十年度毒偵緝字
    第二九七號為不起訴處分確定等情，有臺灣臺南地方法院檢
    察署刑案資料查註紀錄表及臺灣高等法院被告前案紀錄表各
    一份在卷可參，被告於前開觀察勒戒執行完畢釋放後，五年
    內再犯毒品危害防制條例第十條施用第一、二級毒品罪，應
    足認定。綜上所查，被告自白核與事實相符，本件事證明確
    ，被告犯行堪以認定。
二、查海洛因為第一級毒品、安非他命為第二級毒品，毒品危害
    防制條例第二條第二項第一款、第二款分別定有明文。故核
    被告甲○○所為，係犯毒品危害防制條例第十條第一項施用
    第一級毒品罪及同條例第十條第二項施用第二級毒品罪。被
    告施用毒品前後非法持有第一級毒品海洛因、第二級毒品安
    非他命之低度行為，已分別為其施用之高度行為所吸收，均
    不另論罪。其先後多次施用第一、二級毒品之犯行，時間緊
    接，犯罪構成要件相同，均顯係基於概括犯意反覆為之，均
    為連續犯，均應依刑法第五十六條規定以一罪論，並依法加
    重其刑。又被告所犯上開二罪間，犯意各別，罪名互異，應
    予分論併罰。爰審酌被告有如事實欄所載之施用毒品素行，
    有臺灣臺南地方法院檢察署刑案資料查註紀錄表及臺灣高等
    法院被告前案紀錄表各一份在卷可按，猶不知悔改，再犯本
    件連續施用第一、二級毒品罪，並審酌其犯罪之動機、目的
    、手段、所生危害、智識程度、生活狀況、施用毒品期間、
    犯罪後坦承犯行態度良好及施用毒品自戕身心等一切情狀，
    量處如主文所示之刑，並定其應執行刑，以資懲儆。
三、按查獲之第一、二級毒品，不問屬於犯人與否，均沒收銷燬
    之，毒品危害防制條例第十八條第一項前段定有明文。是以
    本件扣案含袋毛重０．四公克一只內含之第一級毒品海洛因
    ，以及扣案含袋毛重分別為三．五公克及一．五公克二只內
    含之第二級毒品安非他命，均應宣告沒收銷燬之。至本件扣
    案之第一級毒品海洛因外包裝一只及第二級毒品安非他命外
    包　裝二只，均係用於包裹毒品，防其裸露、逸出、潮濕，
    便於持有藉以施用，核係被告所有供施用毒品所用之物，又
    非屬毒品危害防制第十九條第一項規定應沒收之物，爰依刑
    法第三十八條第一項第二款規定，宣告沒收之（最高法院九
    十一年度台上字第四０七六號、第四四一六號判決參照）。
    扣案注射針筒二支及橡皮管二條，均係被告所有供施用第一
    級毒品海洛因所用之物乙節，業據被告供明在卷（詳本院卷
    第十一頁），爰併依刑法第三十八條第一項第二款規定，宣
    告沒收之。至未扣案被告用以施用第二級毒品安非他命之玻
    璃球吸食器，已為被告丟棄乙情，亦據被告供陳在卷（詳本
    院卷第四五頁），是該玻璃球既無證據足資證明尚存在，未
    免將來執行發生困難，爰不併予宣告沒收，附此敘明。
據上論斷，應依刑事訴訟法第二百九十九條第一項前段、第二百
七十三條之一第一項，毒品危害防制條例第十條第一項、第二項
、第十八條第一項前段，刑法第十一條前段、第五十六條、第五
十一條第五款、第三十八條第一項第二款，判決如主文。
本案經檢察官陳昆廷到庭執行職務。
中　　華　　民　　國　　94　　年　　8 　　月　　24　　日
　　　　　　　　　刑事第十一庭  法　官  陳金虎
以上正本證明與原本無異。
如不服本判決應於送達後十日內向本院提出上訴狀。
　　　　　　　　　　　　　　　　書記官  楊建新
中　　華　　民　　國　　94　　年　　8 　　月　　25　　日
附錄法條：
毒品危害防制條例第十條：
施用第一級毒品者，處六月以上五年以下有期徒刑。
施用第二級毒品者，處三年以下有期徒刑。
